臺灣高等法院花蓮分院刑事判決　　　　　100年度上訴字第8號
上　訴　人
即　被　告　陳明進
指定辯護人　廖學忠律師
上列上訴人因強盜等案件，不服臺灣花蓮地方法院99年度訴字第
97號中華民國99年11月17日第一審判決（起訴案號：臺灣花蓮地
方法院檢察署99年度偵字第627號），提起上訴，本院判決如下
：
    主  文
上訴駁回。
    犯 罪 事 實
一、陳明進前有槍砲、毒品、竊盜、詐欺等多項前科，竟不知悔
    改，基於意圖為自己不法之所有及毀損之犯意，於民國99年
    1 月4日凌晨3時許，攜帶其所有之客觀上足以對人生命、身
    體造成危害可供兇器使用之大型一字起子、尖嘴鉗、小型起
    子各1把，及非屬兇器之小型扳手1支，至林佩宜與田誠勝共
    同經營位於花蓮縣花蓮市○○路○段550號旁、非屬住宅或供
    人居住且深夜無人看管之「五娘檳榔攤」，先以上開工具撬
    開毀損上開檳榔攤側牆鐵皮，並自所撬開之鐵皮縫隙進入店
    內，復承前開毀損之接續犯意破壞店內卡拉OK機台，竊得機
    台內現金共計新臺幣（下同）1,552元。嗣得手後正欲離去
    之際，適林佩宜及其男友田誠勝接獲保全公司通知而前來察
    看，經田誠勝發覺陳明進仍在屋內，乃請林佩宜報警並守住
    前門，田誠勝則在上開遭侵入之處守候防止陳明進脫逃，嗣
    陳明進準備自上開侵入之處逃脫，田誠勝見狀乃先以手抵住
    鐵皮，致陳明進左尺骨骨幹及右手因而受傷。然陳明進為脫
    免逮捕，仍猛力將田誠勝撞開逃逸，田誠勝見狀乃上前欲抓
    住陳明進，二人即在檳榔攤旁相互拉扯扭打。陳明進乃再以
    所攜帶之大型一字起子揮舞，並攻擊田誠勝頭部，田誠勝見
    狀則與之搶奪大型一字起子，拉扯間田誠勝遭陳明進敲擊頭
    部，致田誠勝當場因頭部暈眩難以抗拒而鬆手，並受有頭部
    外傷等傷害。陳明進旋乘隙往後方土質濕軟農地逃逸，田誠
    勝恢復清醒後亦再自後追趕，未久即再度抓住陳明進，雙方
    再度發生拉扯及扭打，田誠勝除以手抵禦外，並搶下陳明進
    前開大型一字起子還擊，因而造成陳明進受有手部多處穿刺
    傷及右側氣血胸等傷害（田誠勝因防衛過當涉犯傷害罪部分
    ，業由臺灣花蓮地方法院判處拘役50日，如易科罰金以1千
    元折算1日確定），並束手就逮。嗣警方據報前來處理，除
    分將陳明進及田誠勝送醫外，並當場扣得陳明進作案用之手
    套及布鞋各1雙及上開大型一字起子、尖嘴鉗、小型扳手及
    起子各1把。
二、案經田誠勝告訴及花蓮縣警察局花蓮分局報告臺灣花蓮地方
    法院檢察署檢察官偵查起訴。
    理  由
壹、證據能力部分：
一、被告及辯護人於本院準備程序中對於證人田誠勝、林佩宜於
    警詢時之供述否認其證據能力，對於其餘證據則均不爭執其
    證據能力（本院卷第63頁背面、原審卷第53頁）。
二、按被告以外之人（包括證人、鑑定人、告訴人、被害人及共
    同被告等）於審判外之言詞或書面陳述，除法律有規定外，
    不得作為證據；又被告以外之人於審判外之陳述，雖不符刑
    事訴訟法第159條之1至之4等4條之規定，而經當事人於審判
    程序同意作為證據，法院審酌該言詞陳述或書面陳述作成時
    之情況，認為適當者，亦得為證據；當事人、代理人或辯護
    人於法院調查證據時，知有刑事訴訟法第159條第1項不得為
    證據之情形，而未於言詞辯論終結前聲明異議者，視為有前
    項之同意，同法第159條之5定有明文。經查：
  1.證人田誠勝、林佩宜於原審審理時業經傳喚到庭作證，所述
    與彼等於警詢時之供述大致相符，彼等於警詢時之供述並非
    證明被告犯罪事實必要之證據，爰認無證據能力。
  2.此外，其餘卷內供述及非供述證據，核無違法取證或不適合
    作為證據之情形，檢察官、被告或辯護人於本件言詞辯論終
    結前亦未聲明異議，依前述刑事訴訟法第159條之5第2項之
    規定，認均有證據能力。
貳、認定被告犯罪事實之證據及理由：
一、訊據被告固坦承攜帶如犯罪事實欄所載之前開工具，前往「
    五娘檳榔攤」破壞鐵皮後侵入行竊，並竊得1,552元得手之
    事實，惟矢口否認有何為脫免逮捕而施強暴之犯行，辯稱：
    當時係因被害人田誠勝攜帶開山刀1把，並朝伊揮砍，伊才
    徒手與被害人田誠勝發生扭打，伊在衝出檳榔攤時就將大型
    一字起子丟棄，並未使用任何工具，被害人是被其自己所傷
    云云。辯護人為被告辯稱：田誠勝係被告傷害之人，林佩宜
    為田誠勝同居女友兼五娘檳榔攤之經營者，2人心態上當然
    要使被告受刑事追訴，並藉刑事追訴獲得民事賠償，2人陳
    述難免有渲染或誇大之可能，且2人之陳述有諸多瑕疵，應
    不能僅憑2人之陳述為被告犯罪之唯一證據；另證人即警員
    鄭榮昌、謝雷係被告困在田裡爛泥巴中始到場，並未目擊被
    告離開檳榔攤時田誠勝之舉動，故彼等在原審之證詞仍不能
    作為認定被告犯行之依據。被告所辯係因遭受田誠勝持刀砍
    殺，為防禦自己而與其拉扯對抗，應符合正當防衛之要件而
    不罰云云。
二、經查：
  (一)被告確於98年1月4日凌晨3時許，攜帶扣案之大型一字起子
    等工具前往田誠勝、林佩宜共同經營之五娘檳榔攤，破壞檳
    榔攤側牆鐵皮處後入內行竊，再破壞店內卡拉ｏｋ機台竊得
    現金1,552元，因警民連線保全系統發覺通知田誠勝等人，
    田誠勝乃與林佩宜一同前來，被告仍在檳榔攤內，並從其破
    壞之檳榔攤鐵皮處衝出以脫免逮捕，而與田誠勝發生扭打之
    事，業據被告自白在卷，核與證人田誠勝、林佩宜迭於偵查
    中及原審審理時所證述之情節相符，並有照片35張及扣案之
    手套、布鞋各1雙、大型一字起子、尖嘴鉗、小型起子及扳
    手各1支扣案可稽，此部分事實自堪認定。
  (二)證人田誠勝於原審證稱：當天五娘檳榔攤警報器一直響，經
    警民連線通知後，伊身上只穿內褲，並未攜帶任何工具，就
    與女友林佩宜一起開車到現場，到現場後看到五娘檳榔攤鐵
    皮被撬開，原本以為小偷已經跑了，後來聽到檳榔攤裡面有
    聲音，林佩宜就大喊人還在裡面，伊當時還對裡面的人喊說
    你不要出來等警察來，你如果出來會打你，伊還壓住被撬開
    的鐵皮，林佩宜則在前門壓住，伊當時也很害怕，因為不知
    道裡面到底有幾個人。後來小偷就從鐵皮衝出來，伊雖然有
    壓住，但是因為小偷很壯碩，還是被衝出來，伊壓著鐵皮手
    也受傷，被告在衝出來過程中是否有被鐵皮割傷，伊不清楚
    ，現場也昏暗，接著伊開始與被告扭打，被告力量很大，伊
    看不清楚被告手上拿什麼東西，後來被告拿該物品往伊頭上
    敲一下，當時伊有點頭暈，被告就趁機往後方的田跑，伊在
    約4至5秒清醒後就跟過去抓。因為後面是一個田，被告跑的
    比較慢，伊就跑過去抓，剛好抓到他，又開始扭打，當時被
    告拿長長的硬質的工具，很像扣案的大型一字起子想要捅伊
    ，扭打時，伊就搶下被告手上的工具，一直在互毆當中警察
    就到了，伊就跟著警察到警察局，伊手還有被鐵皮割傷，身
    上也有與被告互毆扭打的傷等語，就如何發現被告行竊、如
    何守在檳榔攤外及如何與被告扭打並遭被告敲擊頭部後再追
    捕被告等情證述甚詳。
  (三)證人林佩宜於原審亦證稱：伊與田誠勝至現場時並未攜帶工
    具，到場後發現被告仍在檳榔攤內，田誠勝就叫被告不要出
    來，警察等一下就會到，後來不到幾分鐘，被告就從被撬開
    的小縫衝出來，田誠勝看到就跟著追，兩人就在田裡面扭打
    ，伊當時在店前面等警察來，當時現場都沒有電很昏暗，被
    告衝出時伊沒有看見，只有聽到聲音，也只有看到被告與田
    誠勝往檳榔攤後方跑，檳榔攤被撬開的鐵皮整個是凹下，旁
    邊是鋒利的，後來田誠勝就醫及做筆錄，伊都有陪著。當時
    很像直接去就醫，擦完藥，才去警察局做筆錄，做完筆錄已
    經是隔天的下午，其間伊與警察有回到現場採證並搜索到扣
    案的物品，但田誠勝一直都待在警局，直到做完筆錄即當天
    的下午才有回到檳榔攤等語。而證人田誠勝係於99年1月4日
    3時45分許前往財團法人佛教慈濟綜合醫院（以下簡稱慈濟
    醫院）急診就醫，並於同日4時30分許離院，亦有慈濟醫院
    診斷證明書在卷可稽。
  (四)證人即現場處理警員鄭榮昌於原審證稱：伊在案發後據報到
    現場時，現場只有遠處有路燈，檳榔攤後方的田是暗的，田
    中的土是濕的很不好走，伊還有使用手電筒照射，後來到了
    清晨時才再回到現場封鎖並搜索而扣得本案扣押物品，沒有
    其他鐵條或長條狀的物品等語；證人即同時與鄭榮昌到場的
    警員謝雷於原審亦證稱：伊接獲報案後，與鄭榮昌到現場，
    在「五娘檳榔攤」後方約30公尺處有人在呼叫，伊才發現被
    告和田誠勝，當時田裡都是爛泥巴，也很暗，只有鄭榮昌有
    帶手電筒，被告與田誠勝頭部都有流血等語。上開證人鄭榮
    昌、謝雷就當日到場處理情形均證述甚詳，而從前開證人鄭
    榮昌、林佩宜等人之證詞可知，田誠勝在本案發生後，先前
    往慈濟醫院就醫後即前往警局製作筆錄，迨至同日下午始再
    返回檳榔攤，其間警員前往案發現場搜索後，除扣案物品外
    ，並未尋獲被告所稱之開山刀，且以案發當時現場顯然甚為
    昏暗等情，實難證明田誠勝有持開山刀之類刀具到場，嗣後
    再刻意滅棄之情形。而被告體型又極為壯碩，其持扣案大型
    一字起子攻擊田誠勝頭部致使田誠勝因此暈眩鬆手無法逮捕
    被告，甚而造成頭部受傷，田誠勝已有難以抗拒之情形，應
    堪認定。
  (五)被告及辯護人所辯不足採之理由：
    1.扣案之大型一字起子長度為42公分、重量為371公克、頂
      端尖銳，為金屬材質，業經原審當庭勘驗無訛，而該一字
      起子，與一般家用起子不同，特別長且重，頂端又屬尖銳
      ，而依被告所受傷勢，分別為右側氣血胸、肝臟穿透性損
      傷、左尺骨骨幹砍傷、頭皮撕裂傷、右手撕裂傷及多處穿
      刺傷等情，有慈濟醫院診斷證明書在卷可稽，而其中記載
      「砍傷」係因被動之創傷，而切割傷則係因傷口為利器所
      傷等語，此亦有該院病情說明書附卷可稽。依此病情說明
      書顯然至多僅能證明被告係遭利器所傷，並無從證明被告
      確係遭「開山刀」所傷。
    2.又本院將扣案兇器、被告病歷及傷口照片（本院多次向慈
      濟醫院查詢結果已無照片電子檔或彩色照片，僅有黑白照
      片附於病歷可參）及本案卷宗（含現場及鐵皮等彩色照片
      ）等資料，送法務部法醫研究所鑑定結果，認：(1)被告前
      額銳器傷查無急診縫合紀錄，研判傷口深度應不深，凡利
      器切劃該處皆可造成，但較不似開山刀之類的長型具有一
      定重量的刀具揮砍所致。(2)被告右背銳器傷因穿透傷及右
      肝後側和造成右側氣血胸，研判長而窄之銳器可造成，檢
      送之大型一字起子似可相符。(3)右手指之多處傷口，因照
      片模糊不清，難以研判是撕裂傷或切割傷，惟醫院右手Ｘ
      光報告載明無骨折，故研判該處外傷不似抵抗開山刀之類
      的刀具追砍所致的防禦傷。(4)左前臂之銳器傷，經慈濟醫
      院99年10月22日病情說明書診斷為切割傷，有無揮砍之情
      事，難以單就影印照片研判。惟左尺骨骨幹皮質之損傷，
      據病歷住院治療經過記載，並無完全骨折，也不需要手術
      或夾板固定保護，傷勢似應不嚴重，開山刀之類的刀具揮
      砍所致的可能性較低。研判結果：一、本案尚無法根據所
      附病歷資料、影印黑白照片及相關卷宗，研判被告頭部、
      右背、右手指和左前臂之外傷，明確指陳究係因大型一字
      起子、尖嘴鉗、板手和起子，或是現場檳榔攤所造成。二
      、上述外傷皆係銳器傷，惟開山刀之類刀具揮砍所致之可
      能性較低，而右背之傷勢則以大型一字起字造成之可能性
      較高，有法醫研究所100年10月19日法醫理字第100000480
      3號函檢送之鑑定書一份在卷可按（本院卷第124頁）。足
      徵被告所辯遭開山刀砍傷一節，尚乏證據可佐，難以採信
      ，而證人田誠勝所述很像是持扣案被告之大型一字起子與
      被告互毆一節，與被告傷勢較為相符，再綜合前述扣案工
      具及證人林佩宜、鄭榮昌等人證詞，堪認田誠勝所述屬實
      ，可以採信。
    3.被告雖以前詞置辯，惟倘若被告所辯屬實，其既看見田誠
      勝手持開山刀，被告持大型一字起子防身已唯恐不及，豈
      有可能貿然將可抵禦及減少傷害程度之大型一字起子等工
      具任意丟棄？又倘若田誠勝係手持開山刀在被告進入之鐵
      皮處守候，田誠勝何須丟掉原本手持之開山刀利器，改持
      被告之大型一字起子與被告扭打？且田誠勝一開始即持開
      山刀在鐵皮外守候被告，其又豈會遭空手之被告傷及頭部
      而受傷流血？而被告全身上下所受傷勢何以無一處較似開
      山刀之類刀具所造成，反而較似遭扣案大型一字起子所傷
      ？足見被告所辯係田誠勝先持開山刀揮砍云云，辯護人所
      辯被告是正當防衛云云均不可採。
    4.辯護人另為被告辯稱：田誠勝不可能站在檳榔攤遭破壞鐵
      皮前，而係站立在檳榔攤正面與側面交界處、田誠勝到場
      時距通報時間已有40分鐘，何以未著外褲是否另有所圖？
      且林佩宜於審理時所繪之圖顯示，田誠勝所在位置並非在
      毀損鐵皮處，被告突然衝出實無毆打田誠勝之必要；又林
      佩宜在聽聞證人田誠勝喊「不要跑」時，約1秒鐘即前往
      見聞田誠勝在追逐被告，與所證述曾遭被告攻擊頭部造成
      4至5秒之暈眩有所不符；另田誠勝曾證稱不知手持何種器
      物毆打被告，亦有違常理云云。然本案案發當時，證人田
      誠勝因已睡覺，原本不願隨林佩宜到場，經林佩宜一再要
      求後始一同前去等情，為證人林佩宜證述在卷，且本案發
      生當時正值深夜時分，證人田誠勝在不知狀況下警覺心不
      足，且係林佩宜一再要求下始前往現場察看，其未另著外
      褲或攜帶工具前去，尚難認有何違背情理之處。而證人林
      佩宜、田誠勝就如何發現被告之過程所述大致一致，且田
      誠勝在深夜黑暗中面臨被告行竊又持械攻擊，過程至為驚
      險危急，田誠勝又遭被告敲擊頭部，對於暈眩之秒數究竟
      幾秒、能否確認係持大型一字起子傷害被告等細節自難為
      精確之回答；而田誠勝、林佩宜在事後重覆證述案發過程
      ，對二人相關位置、移動及取得大型一字起子之過程或時
      間秒數等節，本難期自始至終均巨細靡遺，且所述完全精
      確一致，而彼等就案發過程既證述大致相符，亦無任何顯
      為違情背理致難以採信之瑕疵，辯護人所辯上開各節，均
      不足採。
    5.被告另辯稱田誠勝是被自己所傷云云，惟被告於原審已坦
      承田誠勝頭部是被其用拳頭打到流血等語（原審卷第172
      頁），足見所辯顯屬卸責之詞，不可採信。
  (六)至於證人田誠勝於再度追捕被告之過程中，與被告扭打而有
    持大型一字起子傷害被告之行為，業經被告訴由檢察官偵查
    後提起公訴，並經臺灣花蓮地方法院以99年度易字第288號
    刑事判決認田誠勝有防衛過當之傷害行為，判處田誠勝拘役
    50日確定，然此乃田誠勝頭部遭被告攻擊後，田誠勝再度追
    捕被告時有無過當防衛之問題，仍無從解免被告加重準強盜
    罪責之成立，併此敘明。
  (七)綜上，本件依前開證人之證詞、勘驗扣案兇器之結果、被告
    病歷及法醫研究所鑑定之結果等全部相關證據，堪認田誠勝
    所述其並未攜帶工具，為逮捕被告而遭被告敲擊頭部，嗣與
    被告扭打並持扣案之大型一字起子後毆打被告等情，應屬可
    採，且無證據證明田誠勝有持開山刀等物攻擊被告，則被告
    攜帶兇器行竊後為田誠勝等人發覺，為脫免逮捕，而對田誠
    勝施強暴之行為，已堪認定。本案事證明確，自應依法論科
    。
三、論罪科刑：
  1.按刑法第329條之準強盜罪，將竊盜或搶奪之行為人為防護
    贓物、脫免逮捕或湮滅罪證而當場施以強暴、脅迫之行為，
    視為施強暴、脅迫使人不能抗拒而取走財物之強盜行為，乃
    因準強盜罪之取財行為與施強暴、脅迫行為之因果順序，雖
    與強盜罪相反，卻有時空之緊密連接關係，以致竊盜或搶奪
    之故意與施強暴、脅迫之故意，並非截然可分，而得以視為
    一複合之單一故意，亦即可認為此等行為人之主觀不法與強
    盜行為人之主觀不法幾無差異；復因取財行為與施強暴、脅
    迫行為之因果順序縱使倒置，客觀上對於被害人或第三人所
    造成財產法益與人身法益之損害卻無二致，而得予以相同之
    評價，故擬制為強盜行為；雖未如刑法第328條強盜罪之規
    定，將實施強暴、脅迫所導致被害人或第三人不能抗拒之要
    件予以明文規定，惟必於竊盜或搶奪之際，當場實施之強暴
    、脅迫行為，已達使人難以抗拒之程度，其行為之客觀不法
    ，方與強盜行為之客觀不法相當，而得與強盜罪同其法定刑
    。亦即刑法第329條擬制為強盜罪之強暴、脅迫構成要件行
    為，乃指達於使人難以抗拒之程度者而言（司法院釋字第63
    0號解釋、最高法院96年度台上字第6918號、96年度台上字
    第7380號裁判參照）。本案被告自鐵皮隙縫衝出撞及證人田
    誠勝及以扣案之大型一字起子敲擊田誠勝，致田誠勝受有傷
    害，而與單純虛張聲勢或與被害人身體僅輕微接觸之情形有
    間，均已達使田誠勝難以抗拒之情形無訛。又扣案之大型一
    字起子1支長度42公分、重量371公克、頂端尖銳、金屬材質
    ；尖嘴鉗、小型起子，亦均為金屬材質、頂端尖銳，業經原
    審當庭勘驗無訛，客觀上均足對人之生命、身體、安全構成
    威脅，具有危險性，而屬兇器無訛。再者，按刑法第321條
    第1項第2款所謂之門扇、牆垣或其他安全設備，均須與住宅
    、有人居住之建築物、船艦有關者，始屬之，否則僅成立同
    法第320條第1項之普通竊盜罪，如將上揭門扇、牆垣或其他
    安全設備毀損，毀損部分如經合法告訴，則另成立刑法第35
    4條毀損罪（臺灣高等法院暨所屬法院73年法律座談會參照
    ）。本件被告雖破壞「五娘檳榔攤」用以防閑之鐵皮，惟該
    檳榔攤並無人居住在內，並非住宅或有人所居住之建築物，
    是此部分自不該當刑法第321條第1項第2款之情形，均先此
    敘明。
  2.核被告所為，係犯刑法第329條、第330條第1項之加重準強
    盜罪、同法第354條毀損罪。被告犯準強盜罪，於實施強暴
    行為之過程中，因拉扯致被害人田誠勝受有傷害，乃施強暴
    之當然結果，不另論傷害罪。被告雖先後毀損檳榔攤鐵皮、
    攤內卡拉OK機台，惟被告上開行為係基於不法取財之單一犯
    意決意而啟動的數個毀損行為，侵害同一財產法益，在密切
    接近時、地實行，其各行為之獨立性極為薄弱，難以強行分
    開，應認為接續犯。又被告攜帶兇器毀損檳榔攤鐵皮入內，
    再毀損卡拉OK機台而行竊財物，彼此間相互連結而具有方法
    目的、原因結果關係的因果事實所構成，依社會上一般人合
    理之經驗認知，在刑法上評價為一罪較為合理，可認為刑法
    意義上之一行為，故被告所犯毀損罪及加重準強盜罪，係一
    行為觸犯毀損及加重準強盜罪二罪名，應依想像競合犯之規
    定，從較重之加重準強盜罪處斷。
  3.爰審酌被告已有多項竊盜前科紀錄，素行不佳，又再次犯下
    本案之竊盜罪，任意侵害他人財產權益，在被害人發現後，
    竟攻擊被害人頭部之重要部位，復與被害人發生扭打，惡性
    不輕，對社會治安造成重大危害，其於本院雖同意賠償被害
    人林佩宜之損害43,551元，但實際上未賠償分文，犯罪之動
    機、目的，及犯罪後又一再飾詞否認犯行等一切情狀，認原
    審量處被告有期徒刑9年，核屬適當，應予維持。被告上訴
    猶執前詞飾詞狡辯，委無足採，其上訴為無理由，應予駁回
    。
  4.扣案手套、布鞋各1雙、大型一字起子、尖嘴鉗、起子及小
    型扳手各1支，係供被告犯罪所用之工具，且為被告所有，
    業據被告供承在卷，應依刑法第38條第1項第2款宣告沒收。
  5.末查，被告前曾於94年間因違反毒品危害防制條例案件，經
    本院判處有期徒刑6月；又曾於同年因竊盜、違反毒品危害
    防制條例、詐欺案件，經本院分別判處有期徒刑1年10月、8
    月、3月，嗣經減刑並定其應執行刑為有期徒刑2年2月，並
    與前開有期徒刑6月部分接續執行，於97年1月6日假釋期滿
    ，惟被告於97年又因違反臺灣地區與大陸地區人民關係條例
    案件，經本院判處有期徒刑6月又15日，並與前開違反毒品
    危害防制條例所處有期徒刑6月經減刑為有期徒刑3月後，並
    定其應執行刑為有期徒刑8月確定，於99年3月17日執行完畢
    ，是以上開被告所犯之各罪既經定其應執行刑及接續執行，
    則全部執行完畢之日期為99年3月17日，從而本案自不構成
    累犯，併此敘明。
據上論結，應依刑事訴訟法第368條，判決如主文。
本件經檢察官葉淑文到庭執行職務。
中    華    民    國   100    年    11    月    16    日
                  刑事庭審判長法  官  何方興
                              法  官  陳秋錦
                              法  官  林碧玲
以上正本證明與原本無異。
如不服本判決，應於收受送達後10日內向本院提出上訴書狀，其
未敘述理由者，並得於提起上訴狀後10日內向本院補提理由書（
均須按他造當事人之人數附繕本）「切勿逕送上級法院」。
告訴人或被害人如對於本判決不服者，應具備理由請求檢察官上
訴，其上訴期間之計算係以檢察官收受判決正本之日期為準。
中    華    民    國   100    年    11    月    16    日
                              書記官  李閔華
附錄本案論罪科刑法條:
中華民國刑法第329條
竊盜或搶奪，因防護贓物、脫免逮捕或湮滅罪證，而當場施以強
暴脅迫者，以強盜論。
中華民國刑法第330條
犯強盜罪而有第321條第1項各款情形之一者，處7年以上有期徒
刑。
前項之未遂犯罰之。
中華民國刑法第354條
毀棄、損壞前二條以外之他人之物或致令不堪用，足以生損害於
公眾或他人者，處2年以下有期徒刑、拘役或5百元以下罰金。